- def:
  - sseq:
    - - - sense
        - dt:
          - - text
            - '{bc}to {a_link|moan}, to {a_link|groan}, to {a_link|wail}'
  fl: intransitive verb
  hwi:
    hw: gemir
    prs:
    - sound:
        audio: gemir01sp
  meta:
    id: gemir
    lang: es
    offensive: false
    section: alpha
    sort: '2610755000'
    src: spanish
    stems:
    - gemir
    uuid: 75ad8ceb-2694-4dbc-9b3c-fe47e9a46fca
  shortdef:
  - to moan, to groan, to wail
  suppl:
    cjts:
    - cjfs:
      - gimiendo
      - gemido
      cjid: gppt
    - cjfs:
      - gimo
      - gimes
      - gime
      - gemimos
      - "gem\xEDs"
      - gimen
      cjid: pind
    - cjfs:
      - "gem\xEDa"
      - "gem\xEDas"
      - "gem\xEDa"
      - "gem\xEDamos"
      - "gem\xEDais"
      - "gem\xEDan"
      cjid: pret
    - cjfs:
      - "gem\xED"
      - gemiste
      - "gimi\xF3"
      - gemimos
      - gemisteis
      - gimieron
      cjid: pprf
    - cjfs:
      - "gemir\xE9"
      - "gemir\xE1s"
      - "gemir\xE1"
      - gemiremos
      - "gemir\xE9is"
      - "gemir\xE1n"
      cjid: futr
    - cjfs:
      - "gemir\xEDa"
      - "gemir\xEDas"
      - "gemir\xEDa"
      - "gemir\xEDamos"
      - "gemir\xEDais"
      - "gemir\xEDan"
      cjid: cond
    - cjfs:
      - gima
      - gimas
      - gima
      - gimamos
      - "gim\xE1is"
      - giman
      cjid: psub
    - cjfs:
      - gimiera
      - gimieras
      - gimiera
      - "gimi\xE9ramos"
      - gimierais
      - gimieran
      cjid: pisb1
    - cjfs:
      - gimiese
      - gimieses
      - gimiese
      - "gimi\xE9semos"
      - gimieseis
      - gimiesen
      cjid: pisb2
    - cjfs:
      - gimiere
      - gimieres
      - gimiere
      - "gimi\xE9remos"
      - gimiereis
      - gimieren
      cjid: fsub
    - cjfs:
      - he gemido
      - has gemido
      - ha gemido
      - hemos gemido
      - "hab\xE9is gemido"
      - han gemido
      cjid: ppci
    - cjfs:
      - "hab\xEDa gemido"
      - "hab\xEDas gemido"
      - "hab\xEDa gemido"
      - "hab\xEDamos gemido"
      - "hab\xEDais gemido"
      - "hab\xEDan gemido"
      cjid: ppsi
    - cjfs:
      - hube gemido
      - hubiste gemido
      - hubo gemido
      - hubimos gemido
      - hubisteis gemido
      - hubieron gemido
      cjid: pant
    - cjfs:
      - "habr\xE9 gemido"
      - "habr\xE1s gemido"
      - "habr\xE1 gemido"
      - habremos gemido
      - "habr\xE9is gemido"
      - "habr\xE1n gemido"
      cjid: fpin
    - cjfs:
      - "habr\xEDa gemido"
      - "habr\xEDas gemido"
      - "habr\xEDa gemido"
      - "habr\xEDamos gemido"
      - "habr\xEDais gemido"
      - "habr\xEDan gemido"
      cjid: cpef
    - cjfs:
      - haya gemido
      - hayas gemido
      - haya gemido
      - hayamos gemido
      - "hay\xE1is gemido"
      - hayan gemido
      cjid: ppfs
    - cjfs:
      - hubiera gemido
      - hubieras gemido
      - hubiera gemido
      - "hubi\xE9ramos gemido"
      - hubierais gemido
      - hubieran gemido
      cjid: ppss1
    - cjfs:
      - hubiese gemido
      - hubieses gemido
      - hubiese gemido
      - "hubi\xE9semos gemido"
      - hubieseis gemido
      - hubiesen gemido
      cjid: ppss2
    - cjfs:
      - hubiere gemido
      - hubieres gemido
      - hubiere gemido
      - "hubi\xE9remos gemido"
      - hubiereis gemido
      - hubieren gemido
      cjid: fpsb
    - cjfs:
      - '-'
      - gime
      - gima
      - gimamos
      - gemid
      - giman
      cjid: impf
